【裁判字號】    99,易,245
【裁判日期】    990826
【裁判案由】    竊盜
【裁判全文】
臺灣臺東地方法院刑事判決               99年度易字第245號
公  訴  人  臺灣臺東地方法院檢察署檢察官
被      告  丙○○
            丁○○
上列被告等因竊盜案件，經檢察官提起公訴（99年度偵字第1088
號），本院依簡式審判程序審理並判決如下：
    主    文
丙○○共同竊盜，共貳罪，累犯，各處有期徒刑月，如易科罰
金，均以新臺幣壹仟元折算壹日。應執行有期徒刑伍月，如易科
罰金，以新臺幣壹仟元折算壹日。
丁○○共同竊盜，共貳罪，累犯，各處有期徒刑月，如易科罰
金，均以新臺幣壹仟元折算壹日；又竊盜，累犯，處有期徒刑
月，如易科罰金，以新臺幣壹仟元折算壹日。應執行有期徒刑柒
月，如易科罰金，以新臺幣壹仟元折算壹日。
    犯罪事實
一、丙○○前因施用第二級毒品案件，於民國96年8月20日經本
    院以96年度易字第206號判處有期徒刑5月確定，甫於97年3
    月1日縮刑期滿執行完畢在案。丁○○前因竊盜案件，於95
    年4 月10日經本院以93年度易字第278號判處有期徒刑8月確
    定，甫於95年12月30日縮刑期滿執行完畢在案。
二、丙○○與丁○○竟仍不知悔改，因缺錢花用，丙○○遂提議
    前往臺東縣臺東市○○路251巷1號之松宥飯店竊取監視器變
    賣得現，並共同基於意圖為自己不法所有之犯意聯絡，謀議
    推由丙○○前往該址勘察現場環境、事後並處理變賣贓物事
    宜，而丁○○則前往該址竊取財物。二人謀議既定，丙○○
    即於98年9月20日晚上9時25分，前往上址松宥飯店內，搜尋
    何處有監視器鏡頭，並轉告丁○○後，嗣由丁○○於同日晚
    上9時28分進入該址 ，並徒手竊取設置於該飯店6樓及8樓走
    道之甲○○所管理之監視器鏡頭各1台 ，得手後隨即逃逸。
    復於98年9月21日中午12時53分 ，丙○○與丁○○另共同基
    於意圖為自己不法所有之犯意聯絡 ，2人共同前往該址松宥
    飯店內，由丙○○在電梯旁把風，丁○○則徒手竊取設置於
    該飯店9樓走道之甲○○所管理之監視器鏡頭1台，得手後隨
    即逃逸。
三、丁○○又基於意圖為自己不法所有之犯意，於98年9月25 日
    晚上6時32分 ，獨自前往上址松宥飯店內，並徒手竊取設置
    於該飯店電梯內甲○○所管理之監視器鏡頭1台 ，得手後據
    為己有。接續於同日晚上10時16分，再度前往上址松宥飯店
    內 ，單獨徒手竊取設置於該飯店2樓走道之甲○○所管理監
    視器鏡頭1台 ，得逞後隨即逃逸。嗣經甲○○調閱監視錄影
    報警處理，始查悉上情。
四、案經臺東縣警察局臺東分局報請臺灣臺東地方法院檢察署檢
    察官偵查起訴。
    理  由
一、本件被告丙○○、丁○○所犯非死刑、無期徒刑或最輕本刑
    有期徒刑3年以上之罪 ，亦非高等法院管轄第一審案件，且
    於準備程序進行中，被告等先就被訴事實為有罪之陳述，經
    告知被告簡式審判程序之旨，並聽取檢察官、被告等之意見
    後，本院裁定進行簡式審判程序，是本件之證據調查，依刑
    事訴訟法第273條之2規定，不受同法第159條第1項 、第161
    條之2、第161條之3 、第163條之1及第164條至第170條規定
    之限制，合先敘明。
二、訊據被告丙○○、丁○○對於上開犯罪事實，均坦承不諱（
    見警卷第3至9頁、偵卷第51至55頁、本院卷第25頁、第34至
    35頁），核與證人即被害人甲○○於警詢中指述監視器鏡頭
    遭竊之被害情節相符（見警卷第1至2頁），復有臺灣臺東地
    方法院檢察署檢察官之勘驗筆錄1份暨附件照片13幀 、刑案
    現場暨監視器翻拍照片14幀 、監視器錄影光碟1片等在卷可
    稽（見警卷第17至33頁、第38頁、偵卷第32至42頁），是被
    告丙○○、丁○○任意性之自白，有前揭各項證據足資佐證
    ，堪以採信。被告丙○○、丁○○前揭竊盜犯行，已臻明確
    ，應堪認定。
三、按旅客對於住宿之旅館房間，各有其監督權，且既係供旅客
    起居之場所，即不失為住宅性質，惟本案被告等竊取上開松
    宥飯店內監視器之地方為公共空間，自屬任何人皆得進入之
    場所，故此與侵入住宅之要件不合。是核被告丙○○、丁○○就犯罪事實欄二所為，均係犯刑法第320條第1項之竊盜罪
    ；被告丁○○就犯罪事實欄三所為，係犯刑法第320條第1項
    之竊盜罪。被告丙○○就犯罪事實欄二之竊盜行為與丁○○
    ，有犯意聯絡及行為分擔，應論以共同正犯。又被告丁○○
    就犯罪事實欄三在松宥飯店內所為之竊盜犯行，係出於同一
    犯意，於同日密接之時間內為之，侵害之法益相同，其行為
    之獨立性極為薄弱，依一般社會健全觀念，在時間差距上，
    難以強行分開，在刑法評價上，以視為數個舉動之接續施行
    ，合為包括之一行為予以評價，較為合理，應為接續犯（最
    高法院86年臺上字第3295號判例意旨參見）。被告丙○○上
    開2次竊盜犯行，被告丁○○上開3次竊盜犯行，渠等犯意各
    別，行為互殊，應予分論併罰。查被告丙○○、丁○○有如
    犯罪事實欄所載論罪科刑執行情形，有臺灣高等法院被告全
    國前案紀錄表2份卷可稽，其等前受有期徒刑執行完畢，於5
    年以內故意再犯本件有期徒刑以上之罪，均為累犯，均應依
    刑法第47條第1項之規定，加重其刑。爰審酌被告2人年輕力
    壯，不思以正當方式賺錢，在短短時間即竊取多部監視器以
    轉賣牟利，所為造成被害人甲○○之損失及社會治安之不寧
    ，惟犯後均坦承犯行，態度尚可，及其等犯罪動機、生活狀
    況及智識程度等一切情狀，分別量處如主文所示之刑，並均
    諭知易科罰金之折算標準，及定其應執行之刑，以資懲警。
    末查依司法院釋字第662號解釋：「中華民國94年2月2日修
    正公布之現行刑法第41條第2項，關於數罪併罰，數宣告刑
    均得易科罰金，而定應執行刑之刑逾6個月者，排除適用同
    條第1項得易科罰金之規定部分，與憲法第23條規定有違，
    並與本院釋字第366號解釋意旨不符，應自本解釋公布之日
    起失其效力。」，而刑法第41條第8項於98年12月30日經總
    統公布：「第1項至第4項及第7項之規定，於數罪併罰之數
    罪，均得易科罰金或易服社會勞動者，其應執行之刑逾6月
    者，亦得適用之」，再依同日修正之刑法施行法第10條規定
    「刑法修正條文及本法修正條文，除施行日期者外，自公布
    日施行」，故修正之刑法第41條第8項已經於99年1月1日生
    效，對於數罪併罰，數宣告刑均得易科罰金，而定應執行之
    刑超過6個月之案件，依司法院大法官會議釋字第366號、第
    662號解釋意旨、98年12月30日公布之刑法第41條第8項，得
    易科罰金，而原來刑法第41條2項既業已失效，故毋庸為新
    舊法之比較，附此敘明。是本件被告丁○○所定執行刑雖逾
    6個月，依上開法律規定，應諭知易科罰金之折算標準。
據上論斷，應依刑事訴訟法第273條之1第1項 、第299條第1項前
段，刑法第28條、第320條第1項、第47條第1項、第41條第1項前
段、第8項、第51條第5款，刑法施行法第1條之1第1項、第2項前
段，判決如主文。
本案經檢察官乙○○到庭執行職務。
中    華    民    國     99    年    8    月    26    日
                  刑事第二庭    法  官     蔡慧雯
以上正本證明與原本無異。
如不服本判決應於收受送達後10日內向本院提出上訴書狀，並應
敘述具體理由；其未敘述上訴理由者，應於上訴期間屆滿後20日
內向本院補提理由書（均須按他造當事人之人數附繕本）。「切
勿逕送上級法院」。告訴人或被害人對於本判決如有不服，請書
具不服之理由狀，請求檢察官上訴者，其上訴期間之計算係以檢
察官收受判決正本之日期為準。
                                書記官     洪幸如
中    華    民    國    99    年    8     月    26    日
附錄本案論罪科刑法條:
中華民國刑法第320條
意圖為自己或第三人不法之所有，而竊取他人之動產者，為竊盜
罪，處5年以下有期徒刑、拘役或5百元以下罰金。
意圖為自己或第三人不法之利益，而竊佔他人之不動產者，依前
項之規定處斷。
前二項之未遂犯罰之。

司法院資訊處製作；財團法人民間司法改革基金會備份。
